【裁判字號】    99,簡上,67
【裁判日期】    990924
【裁判案由】    確認通行權存在
【裁判全文】
臺灣彰化地方法院民事判決  99年度簡上字第67號
上  訴  人  戊○○○
訴訟代理人  潘欣欣律師
被上訴人    丁○○○
                        號
訴訟代理人  丙○○
訴訟代理人  乙○○
訴訟代理人  甲○○
上列當事人間請求侵權行為損害賠償事件，本院於
民國■日期轉換■言詞辯論終結，判決如下：
    主  文
被告等應連帶給付原告新臺幣■中文金額轉換■元及自民國
■中文日期轉換■日起至清償日止按週年利率5%計算之利息。
原告其
餘之訴及該部分假執行之聲請均駁回。
訴訟費用，由被告等連帶負擔__分之__；餘由原告負擔。
    事  實
甲、原告方面：
一、聲明：求為判決：被告等應連帶給付原告新臺幣(下同)
    ■日期轉換■元，並願供擔保以代釋明，請求宣告假執行。
二、陳述：原告因身體受傷，精神肉體所受痛苦甚大，故請求賠
    償非財產上損害金額■金額轉換■元。上述各項損害，均係
    被告不法侵害所生之結果，其餘被告為被告對於原告自應負
    連帶賠償責任，為此提起本件訴訟。
四、證據：提出__
乙、被告方面：
一、聲明：求為判決駁回原告之訴。
二、陳述
    理  由
一、本件原告主張：被告法院，對於被告以傷害罪、判處有期徒
    刑__之事實。業據其提出診斷書、__年度__字第__號刑事判
    決書為證據。被告對於原告因而所受之損害，自應負連帶賠
    償責任。
四、惟原請求被告賠償之費用，是否應予准許，分述為次：
  醫療費用部份：查其中費，即使原告未受傷住院，仍不免此
    項費用，自與被告賠償責任無關；又診斷證書費，亦非治療
    上之支付，均不准許。其餘醫療費依原告所受傷害及各收據
    載明治療費別，自屬治療上之必要費用，應由被告連帶賠償
    原告。工作損害金部分：原告主張受傷後，
    自■日期轉換■起，至■日期轉換■止，
    共__日止，不能工作，有__醫院診斷書可證；
    而原告原在__任職，每月可得■金額轉換■元，
    亦有__可證。原告請求被告賠償此期間內之損失，自應准許
    ；但其計算為■金額轉換■元，原告請求賠償工作損害金，
    其超過■金額轉換■元部份之請求不應准許。
    精神慰藉金部份：查原告受傷多處，肉體、精神確受極大痛
    苦，本院斟酌實際情況，及兩造之身分、地位，原告請
    求■金額轉換■元，自嫌過高應予核減為元，方屬公允，逾
    此數額之請求，為無理由。綜上所述，原告本於侵權行為規
    定，請求被告賠償連帶賠償，於■金額轉換■元範圍內，為
    屬正當，應予准許，其餘逾此範圍之請求，則非有據，應予
    駁回，又其併請求自起訴狀繕本送達翌日（即__）起至清償
    日止之法定遲延利息，核無不合併予准許。
五、原告陳明願供據保，聲請宣告假執行，經核其勝訴部份，合
    於法律規定，爰酌定相當擔保金額宣告之；其餘假執行之聲
    請，因訴之駁回而失所附麗，不予准許。
六、結論：本件原告之訴，為一部有理由，一部無理由，並依民
    事訴訟法第79條但書、第85條第2項、第390條第2項，判決
    如主文。
中    華    民    國    99    年    9     月    24    日
                  民事第三庭    法  官  洪榮謙
以上正本係照原本作成。
如不服本判決，應於判決送達後20日內向本院提出上訴狀。如委
任律師提起上訴者，應一併繳納上訴審裁判費。
中    華    民    國    99    年    9     月    24    日
                                書記官  蔡亦鈞

司法院資訊處製作；財團法人民間司法改革基金會備份。
